臺灣新竹地方法院民事小額判決  
110年度竹小字第259號
原      告  林郁鈞  
被      告  李昇遠  

上列當事人間損害賠償事件，本院於民國110年8月17日辯論終結
，判決如下：
    主  文
被告應給付原告新臺幣壹萬貳仟柒佰壹拾肆元，及自民國一一○
年五月一日起至清償日止，按年息百分之五計算之利息。
原告其餘之訴駁回。
訴訟費用新臺幣壹仟元由被告負擔新臺幣肆佰肆拾叁元，餘由原
告負擔。
本判決第一項得假執行。
    爭執事項之理由要領
一、本院依新竹市警察局110年4月29日竹市警交字第1100016046
    號函檢送之本件交通事故資料，認本件交通事故之發生係因
    被告未注意車前狀況之過失所致，原告則無過失。
二、原告主張其所有之車牌號碼000-0000號普通重型機車受損之
    修復費用為新臺幣（下同）28,680元，有原告提出之交通部
    公路總局新竹區監理所新竹市監理站110年1月4日竹監新站
    字第1090407197號函、估價單、統一發票在卷可稽，應堪足
    採信。參以被告亦不否認交通事故當日確有接獲原告的通知
    到維修之盛嘉車業有限公司查看該車牌號碼000-0000號普通
    重型機車受損情形，並有收到盛嘉車業有限公司出具的估價
    單。據此，機車受損之修復本即應由專業機車維修公司依實
    際受損情形以適當方法來回復原狀，且被告亦前往維修之盛
    嘉車業有限公司查看機車受損情形，並收到盛嘉車業有限公
    司出具之估價單，然被告當時並未向原告或盛嘉車業有限公
    司表示任何異議，自堪認估價單所載之維修更換零件項目應
    確係回復原狀之適當方法。被告事後始辯稱伊去看車時，只
    有看到前面車殼有1個輕微的擦傷，車行開出來的估價單更
    換的項目太多了云云，則不足採信。
三、惟按，修復費用以必要者為限，以新品換舊品而更換之零件
    ，應予以折舊。查原告所有之車牌號碼000-0000號普通重型
    機車係108年11月出廠，已據原告提出行車執照核閱在卷，
    算至本件交通事故發生時（即109年11月26日）已使用1年1
    月，依前揭說明，以新品換舊品而更換之零件，自應予以折
    舊。而依行政院公布之固定資產耐用年數表及固定資產折舊
    率表，機車耐用年數3年，採定率遞減法計算折舊，每年折
    舊536/1000，依此計算該車牌號碼000-0000號普通重型機車
    機車更新零件後之必要修復費用即為12,714元。
四、據此，原告依侵權行為之法律關係，請求被告給付12,714元
    ，及自起訴狀繕本送達翌日即110年5月1日起至清償日止按
    年息百分之5計算之利息，為有理由，應予准許。至逾上開
    部分以外之請求，則無理由，應予駁回。
中    華    民    國   110    年     8    月    31    日
                  新竹簡易庭    法  官  汪銘欽
以上正本係照原本作成。
如對本判決上訴，非以其違背法令為理由不得為之，且須於判決
送達後二十日內以上訴狀記載上訴理由向本院提出上訴狀。如委
任律師提起上訴者，應一併繳納上訴審裁判費。
中    華    民    國   110    年     8    月    31    日
                                書記官  周育瑜
附錄：
一、民事訴訟法第436條之18第1項：
    （小額訴訟程序）判決書得僅記載主文，就當事人有爭執事
    項，於必要時得加記理由要領。
二、民事訴訟法第436條之24第2項：
    對於小額程序之第一審裁判上訴或抗告，非以其違背法令為
    理由，不得為之。
三、民事訴訟法第436條之25：
    上訴狀內應記載上訴理由，表明下列各款事項：
    (一)原判決所違背之法令及其具體內容。
    (二)依訴訟資料可認為原判決有違背法令之具體事實。